臺灣板橋地方法院刑事裁定　　　　　　　94年度聲字第1229號
聲　請　人　甲○○
即受刑人
上列聲請人因聲明異議案件，本院裁定如下：
    主  文
異議之聲明駁回。
    理  由
一、聲請意旨如附件聲請狀所載。
二、按犯最重本刑為5 年以下有期徒刑以下之刑之罪，而受6 個
    月以下有期徒刑或拘役之宣告，因身體、教育、職業或家庭
    之關係或其他正當理由，執行顯有困難者，得以1 元以上3
    元以下折算1 日，易科罰金（就其易科罰金之數額應另依罰
    金罰鍰提高準條例第2 條提高100 倍計算）刑法第41條第1
    項前段雖定有明文。惟易科罰金乃換刑處分，如確因不執行
    所宣告之刑，難收矯正之效或難以維持法秩序者，仍應不許
    易科罰金，此觀刑法第41條第1 項但書規定自明，而受刑人
    執行上是否顯有困難，或有否因不執行所宣告之刑，難收矯
    正之效或難以維持法秩序之情形，依刑事訴訟法第457 條之
    規定，尚須由檢察官本於權責就受刑人之身體、教育、職業
    、家庭、犯罪情節及犯後態度等情況覈實認定並指揮執行之
    ，先予敘明。
三、經查：
（一）本件聲明異議人即受刑人甲○○係因犯常業重利罪，經本
      院於94年3 月30日以94年度簡字第629 號判決處有期徒刑
      5 月，如易科罰金以銀元300 元折算1 日，同年5 月2 日
      判決確定在案。而據本院調閱台灣板橋地方法院檢察署94
      年度執字第2947號執行卷查核結果，本案執行檢察官審查
      聲明異議人所提在職證明文件，係以聲明異議人前有重利
      前科，復犯本件常業重利罪行，且被害人數眾多，聲請人
      視法律為無物，且核聲明異議人四肢、身心狀態無刑事訴
      訟法第467 條規定及不能自理生活之情事，是其入監執行
      並無困難，且若非執行所宣告之徒刑，實不足維持法秩序
      ，及收預防、矯正其反社會性格之效，乃否准其易科罰金
      之聲請，並簽發執行指揮書執行本院前開確定判決對聲明
      異議人所宣告之5 月有期徒刑，此有上開執行卷附之臺灣
      板橋地方法院檢察署94年度執字第2947號檢察官命令及執
      行指揮書可憑。
（二）按聲明異議人於92年間確同犯重利罪，為臺灣雲林地方法
      院於92年12月2 日判處拘役50日、如易科罰金以銀元300
      元折算1 日，甫於93年2 月10易科罰金執行完畢，有前引
      判決正本可考，是以聲明異議人受前重利罪易科罰金之刑
      罰執行後，旋再犯本件常業重利罪，執行檢察官認聲明異
      議人無視法紀，非執行所宣告之徒刑，實不足收預防、矯
      正其反社會性格之效，並非無據。此外，被告係以經營所
      謂地下錢莊方式而貸放重利，被害人數非少（參見執行卷
      附上開判決正本犯罪事實欄及附表所載），對他人生計與
      社會經濟秩序影響重大，檢察官認不執行所宣告之刑，不
      足維持法秩序，亦有所憑。再者，聲明異議人之家庭雖有
      父母雙親須待撫養，但其為三子，仍有其他兄長同盡扶養
      義務，此有聲明異議人所提戶籍謄本影本可稽，就聲明異
      議人之父母之基本生活而言，即無乏人照顧之虞，又聲明
      異議人四肢健全、身心狀態正常，出獄之後另行謀職應無
      困難、亦無刑事訴訟法第467 條規定及其他不能自理生活
      之情事，故檢察官否准其易科罰金之聲請，經核並無任何
      違誤或不當之處。從而，聲明異議人以其係自白犯罪、非
      無悔過之意、本案犯罪情節並非重大，及其家庭、職業關
      係，認其服有期徒刑5 月顯有困難為由，主張檢察官執行
      指揮不當而聲明異議，尚難認有理由，其異議之聲明，應
      予駁回。
中　　華　　民　　國　　94　　年　　6 　　月　　10　　日
                  刑事第七庭    法　官陳恆寬
以上正本證明與原本無異
如不服本裁定應於送達後5日內向本院提出抗告狀
                                書記官王春森
中　　華　　民　　國　　94　　年　　6 　　月　　10　　日
